臺灣雲林地方法院刑事判決　　　　　　　 93年度訴字第520號
公　訴　人　臺灣雲林地方法院檢察署檢察官
被　　　告　丙○○　男　29歲.
共　　　同
選任辯護人　藍庭光律師
　　　　　　劉志卿律師
上列被告因違反槍砲彈藥刀械管制條例案件，經檢察官提起公訴
（93年度偵字第2983號），被告自白犯罪，本院裁定依簡式審判
程序審理，判決如下：
    主  文
丙○○未經許可，持有可發射子彈具有殺傷力之改造手槍，處有
期徒刑壹年貳月，併科罰金新臺幣伍萬元，罰金如易服勞役，以
銀元佰元即新臺幣玖佰元折算壹日。扣案之改造手槍壹把（槍
枝管制編號：0000000000 號），沒收之。
    事  實
一、丙○○明知未經中央主管機關許可，不得持有手槍，竟於民
    國90或91年間，以不詳方式，取得仿GLOCK 廠27型半自動手
    槍製造、具殺傷力可發射子彈之改造手槍（槍枝管制編編號
    ：00 00000000）， 及不具殺傷力之子彈5 顆、玩具金屬彈
    殼3 顆及金屬彈頭3 顆等物，未經許可而持有上述槍、彈。
    嗣於93年7 月13日8 時30分許，為警持搜索票，在丙○○雲
    林縣西螺鎮大新里11鄰大新200 之1 號住處二樓房間內查獲
    ，並扣得上述槍彈。
二、案經雲林縣警察局西螺分局報請台灣雲林地方法院檢察署檢
    察官偵查起訴。
    理  由
一、上揭事實，業據被告丙○○坦承不諱，並有扣案之改造手槍
    1 把（槍枝管制編號：0000000000號）可資佐證。前開手槍
    經送內政部警政署刑事警察局鑑定結果，認：「係由仿GLOC
    K 廠27型半自動手槍製造之金屬玩具手槍，更換土造金屬槍
    管改造而成之改造手槍，機械性能良好，可擊發適用子彈，
    認具殺傷力」，此有該局93年8 月18日刑鑑字第0930162841
    號函附鑑定書1 份附卷可稽，足認被告自白與事實相符，應
    可採信。次按犯本條例之罪自首，並報繳其持有之全部槍砲
    、彈藥、刀械者，減輕或免除其刑。槍砲彈藥刀械管制條例
    第18條第1 項定有明文。被告於本院提出錄音帶及譯文，供
    稱：改造手槍來源為乙○○，希望依上開規定，減輕或免除
    其刑云云。然查，雲林縣警察局西螺分局於93年7 月16日持
    本院核發之搜索票，前往被告住處搜索，並查扣改造手槍1
    把之事實，有本院搜索票影本及雲林縣警察局西螺分局搜索
    扣押筆錄等件在卷可參。是以，被告持有改造手槍遭警查獲
    ，非因自首，而係遭警方搜索，本院尚無從據此規定，減輕
    或免除被告之刑度。又被告提出之錄音帶，業經本院審理時
    勘驗完畢，並製有勘驗筆錄在卷可稽（見本院卷86至89頁）
    。該錄音內容為證人甲○○、被告及另名男子談話，綜觀對
    話全旨，乃證人甲○○及被告質問該男子是否有交付槍彈予
    被告，及該名男子是否前往檢舉被告持有槍彈等情，然依上
    開人等之對話內容，該名男子始終未正面答覆有無交付改造
    手槍予被告，且否認檢舉被告持有槍彈；此外，證人乙○○
    於本院結證稱：自錄音帶聲音，聽不出來該名男子為何人，
    當初與他們對談，沒有談那麼多，且未交付改造手槍予被告
    等語（見本院卷100 頁），是依現存事證，難認被告持有改
    造手槍之來源，為證人乙○○。綜上，本件事證明確，被告
    犯行，洵堪認定。
二、按被告行為後，槍砲彈藥刀械管制條例業已於94年1 月26日
    修正公布，於同年月28日生效，其中將修正前槍砲彈藥刀械
    管制條例第11條第4 項刪除，改列至修正後同條例第8 條4
    項，其法定刑由1 年以上7 年以下有期徒刑，併科新臺幣7,
    000,000 元以下罰金，修正為3 年以上10年以下有期徒刑，
    併科新臺幣7,000,000 元以下罰金，比較新舊法之結果，以
    舊法有利於被告，依刑法第2 條第1 項但書之規定，應適用
    最有利於被告之舊法，即行為時之修正前槍砲彈藥刀械管制
    條例第11條第4 項處罰。是核被告所為，係犯修正前槍砲彈
    藥刀械管制條例第11條第4 項之未經許可，持有可發射子彈
    具有殺傷力之改造手槍罪。爰審酌被告明知未經主管機關許
    可，不得持有改造手槍，仍持有之，犯罪動機可議，造成社
    會治安潛在危險，惟未遭查獲用以犯罪，且持有數量1 把，
    及犯後坦承犯行等一切情狀，量處如主文所示之刑，並就罰
    金部分諭知如易服勞役之折算標準。扣案之具有殺傷力改造
    手槍1 把（槍枝管制編號0000000000號），係違禁物，應依
    刑法第38條第1 項第1 款規定，宣告沒收。至扣案之子彈5
    顆、玩具金屬彈殼3 顆及金屬彈頭3 顆等物，業經內政部警
    政署刑事警察局鑑驗，結果均認無殺傷力，非屬違禁物，爰
    不另宣告沒收，附此敘明。
據上論斷，應依刑事訴訟法第299 條第1 項前段，修正前槍砲彈
藥刀械管制條例第11條第4 項，刑法第11條前段、第2 條第1 項
但書、第38條第1 項第1 款，罰金罰鍰提高標準條例第2 條，現
行法規所定貨幣單位折算新台幣條例第2條，判決如主文。
本案經檢察官丁○○到庭執行職務
中　　華　　民　　國　　94　　年　　3 　　月　　23　　日
                  刑事第二庭  法  官　柯　志　民
以上正本證明與原本無異。
如不服本判決，應於判決送達後10日內，向本院提出上訴狀。
                              書記官　魏　輝　碩
中　　華　　民　　國　　94　　年　　3 　　月　　23　　日
論罪之法條全文：
修正前槍砲彈藥刀械管制條例第11條第1項、第4項
未經許可，製造、販賣或運輸第四條第一項第一款所稱其他可發
射金屬或子彈具有殺傷力之各式槍砲者，處五年以上有期徒刑，
併科新臺幣一千萬元以下罰金。
未經許可，持有、寄藏或意圖販賣而陳列第一項所列槍砲者，處
一年以上七年以下有期徒刑，併科新臺幣七百萬元以下罰金。
